# 土地换房产

提问人：whysion11 时间：2013-03-27 20:26:10
请教，A公司某地块在科技园区，划拨地，账面发生其他成本 100 万元。与园区管委会签订合同，将地块分为甲、乙两块，其中乙地块由园区收回，同时园区在甲地块为A公司建造一座大厦。现大厦已竣工装修完成，拟入账。A公司应如何将大厦入账？

回答人：chenyiwei
是否可以理解为一项非货币性资产交换交易，即以乙地块的划拨土地权益与在甲地块上建造大厦（房屋建筑物）相交换？一般理解此类交换交易具有商业实质的可能性较大。对于取得在甲地块上建造的大厦，应按照公允价值（可近似等于实际建筑成本）入帐固定资产（作为投资性房地产的可能性不大，因为建造在划拨地上的房屋一般不能出售），同时贷方转销原先账面上的乙地块发生的划拨地相关成本如征地补偿费等，差额计入营业外收入。